【裁判字號】    92,上訴,1745
【裁判日期】    921118
【裁判案由】    竊盜
【裁判全文】
臺灣高等法院高雄分院刑事判決          九十二年度上訴字第一七四五號
    上  訴  人
    即  被  告  乙○○
    選任辯護人  盧昱成律師
右上訴人因竊盜案件，不服臺灣高雄地方法院九十一年度訴字第二九一九號中華民國
九十二年七月二十五日第一審判決（起訴案號：臺灣高雄地方法院檢察署九十一年度
偵字第一八二四０號），提起上訴，本院判決如左：
      主      文
原判決關於竊盜部分撤銷。
乙○○被訴竊盜部分無罪。
      理      由
一、甲訴意旨以：乙○○與年籍姓名不詳綽號「長腳」、「黑仔」、「臭嘴」四人，
    共同基於意圖為自己不法所有之概括犯意聯絡，自如附表所示之民國（下同）九
    十一年六月五日十八時四十分許開始，連續於附表編號一至十三號所示之時間、
    地點，以二人一組，分乘二部機車之方式，由乙○○與前開三人中之一人，共同
    騎乘乙○○所有車牌號碼ＸＴＤ─六六五之重型機車，另二人乘騎不詳車號之機
    車，由其中一組人著手行動，另一組人則在附近把風，或以徒手打開停放於路旁
    之自小客車車門，或持客觀上足認為兇器之六角板手等工具敲破自小客玻璃或撬
    開機車鑰匙孔等方式，竊取丁○○等人置於車內如附表所示之財物，得手後現金
    供渠等花用，其他證件等物則由「黑仔」、「臭嘴」丟棄於高雄市○○路河堤橋
    大水溝內。嗣其於最後一次犯案即竊取如附表編號十三辛○○所有車號ＷＡＡ─
    ０五五號機車內之財物時，為目擊證人尤躍誠暗中記下乙○○所乘騎之車牌號碼
    ＸＴＤ─六六五之車號後，報警循線查獲，因認乙○○不無連續觸犯刑法第三百
    二十一條第一項第四款及同條項第三款、第四款之加重竊盜罪嫌云云。
二、甲訴人認定被告乙○○涉犯右開加重竊盜犯行，無非係以：(一)右開事實，業據被
    告於警訊時自白不諱；(二)證人尤躍誠證述目擊被害人辛○○機車財物被竊之經過
    明確；(三)被害人丁○○等十三人於警訊時指述財物被竊之情形綦詳；(四)證人即警
    員葉永順、邱永祥證稱：被告在警訊之自白係出於自由意識，並有全程錄音，且
    每件竊案都有帶被告到犯案現場確認無訛等情，為其論據。
三、按犯罪事實應依證據認定之，無證據不得推定其犯罪事實，刑事訴訟法第一百五
    十四條第二項定有明文。又按刑事訴訟法所謂認定犯罪事實之證據，係指足以認
    定被告確有犯罪行為之積極證據而言，如未能發現相當證據或證據不足以證明，
    自不能以推測或擬制之方法，以為裁判基礎，最高法院二十九年上字第三一０五
    號及四十年台上字第八十六號著有判行。而無論直接或間接證據，其為訴訟上證
    明，須於通常一般人均不至於有所懷疑，而得確信其為真實之程度者，始得據之
    為有罪之認定（最高法院八十三年台上字第三四一一號判決參照）。倘其證明尚
    未達此一程度，而有合理性懷疑之存在時，即無從為有罪之認定，又按被告之自
    白，須非出於強暴、脅迫、利誘、詐欺、疲勞訊問，違法押或其他不正之方法
    ，且須與事實相符，始得採為證據，刑事訴訟法第一百五十六條第一項定有明文
    。又證人之供述，如有先後未盡一致，或有矛盾之處，法院本於自由判斷證據證
    明力之原則，如認為證人之證言與經驗法則有違，自得不予採取（最高法院八十
    二年台上字第四０八二號判決參照）。
四、訊據上訴人即被告乙○○堅決否認有右開竊盜之犯行，辯稱：伊於附表編號十三
    所示之九十一年七月十六日下午七時許，確有騎車牌號碼ＸＴＤ─六六五號重型
    機車，後載在網咖認識綽號「阿義」之朋友，欲到新莊仔路與自由路口之超商，
    向「阿義」在線上認識之朋友拿取磁碟片，因不認識路，而有在河堤路五三八號
    前向人家問路，但並未竊取辛○○機車置物箱內之財物，伊等問完路後就離去，
    並未摸到辛○○之機車，證人尤躍誠所見應不正確，且其供述前後不一，應不足
    採信，伊在警局時因有磕藥，神智不清楚，警員有拿二、三張單子，上面有時間
    、地點、失竊物等，要伊照著唸，並帶伊到現場去拍照，伊在警訊時之陳述並不
    實在等語。
五、經查，被告乙○○於警訊時固自白有如附表所示之十三件竊盜犯行，惟其於檢察
    官偵查、原審及本院審理時則堅決否認其事，其稱係警員預先打好筆錄，要伊按
    照內容朗讀等語。查本件警方係依證人尤躍誠記下之ＸＴＤ─六六五號機車車牌
    號碼，因而循線查獲被告，觀諸被告於九十一年七月二十二日在警局製作之筆錄
    ，經警訊以：「警方根據民眾報案指稱於九十一年七月十六日十九時，你涉嫌騎
    乘重機車ＸＴＤ─六六五號夥同其他三名共犯在三民區○○里○○路五三八號前
    竊取ＷＡＡ─００五號輕機車坐墊內之財物後逃逸（指附表編號十三竊案），經
    警方前往你住處查證機車後照相，並提供你口卡經證人指認，確認你就是該竊嫌
    之一，是否實在﹖被告答稱「實在」，再訊以：「你與何人共同前往行竊﹖如何
    分工﹖）被告答稱：「我不知其他三人姓名，只知綽號叫長、黑仔、臭嘴等三
    人，但經警方查證後黑仔姓名為陳賢順六十八年七月十四日生，身分證Ｚ000
    000000號，住新興區○○○路六四─一六號，我騎重機車ＸＴＤ─六六五
    後載長在旁把風，另臭嘴騎光陽黑色重機車後載黑仔，由黑仔持六角扳手磨平
    之起子動手撬開ＷＡＡ─００五機車置物箱，竊取置物箱內皮包後由河堤路往北
    逃逸」，再訊以：「你們共竊得多少財物﹖如何朋分﹖其他贓物丟棄何處﹖」被
    告答稱：「總數我不清楚，贓款由臭嘴出面朋分，其他沒用的皮包及證件由黑仔
    及臭嘴丟棄於河堤路河堤橋大水溝內，我本次分得贓款新台幣六百元」。警方又
    訊以：「你是否還記得曾於何時﹖何地犯他案﹖並且分得多少贓物﹖是否願意帶
    警方前往作案地點查證﹖」被告遂再供出附表編號一至十二號之十二件竊盜案，
    而被告所供該十二件竊盜案，竟與被害人丁○○、壬○○、丑○○、癸○○、戊○○、子○○、庚○○、石秀玲、丙○○、卯○○、寅○○等人於被竊後，向警
    方報案所述之時間、地點、車牌號碼、被竊皮包、甲事包、手提袋內之現款完全
    相符，雖承辦警員葉永順、邱永祥於檢察官偵查中均證稱：被告在警訊中之自白
    係出於自由意識，偵訊中均有錄音，且每件都有帶被告去案發地點看，作確認等
    語。然被告自白其行竊之第一件案件係在九十一年六月五日，距其製作筆錄時已
    逾一個半月，被告竟能依序記得每一件之犯案時間、地點、車牌號碼，所竊得係
    皮包或手提袋、或甲事包，裏面之現款數額，而毫無差池，實屬不可思議；且經
    原審勘驗被告在警局製作筆錄之錄音帶，發現警方確係預先打好筆錄，再由被告
    按照筆錄依序朗讀，被告朗讀時並無打字之聲音，有勘驗筆錄附卷可稽，警方既
    先行製作筆錄完畢後，再令被告朗讀，則筆錄是否依被告之自由陳述製作，即非
    無疑；是本件被告在警訊之筆錄應無證據能力。況即或認被告之警訊筆錄有證據
    能力，然被告之自白須與事實相符，始得採為證據，經查：
  (一)被告在警訊時自白其有附表編號十三之竊盜犯行，係稱：「我騎重機車ＸＴＤ─
    六六五後載長在旁把風，另臭嘴騎光陽黑色重機車後載黑仔，由黑仔持六角扳
    手磨平之起子動手撬開ＷＡＡ─００五機車置物箱，竊取置物箱內皮包後由河堤
  路往北逃逸，黑仔經警方查證為陳賢順」等語，此與本件唯一證人尤躍誠在警訊
    時證述係騎乘ＸＴＤ─六六五號機車之後座者下手行竊之情不符，且綽號「黑仔
    」之陳賢順堅決否認有與被告共同犯案之情事，被告亦稱警訊之自白並不實在，
    經檢察官偵查結果，認無證據證明陳賢順有參與竊盜之犯行，因而為不起訴之處
    分，復有不起訴處分書在卷足憑，是被告在警訊時就此部分之自白，即與事實不
    符(二)又員警係先帶轄區報案資料並帶同被告至現場模擬後，嗣再製作筆錄等情
    ，業據證人即三民二分局警員邱永祥於原審證述明確（見原審卷第三七頁），而
    被告警訊筆錄亦記載：伊曾犯下列案件，並經帶同警方查證等語（見警卷(一)第八
    頁）。顯見警訊筆錄應係基於現場模擬之事實而製作。惟經原審勘驗現場模擬錄
    影帶，當時被告所指出作案位置、方式，汽機車停放位置，固核與錄影帶譯文相
    符（見原審卷第一０二頁），而依錄影帶譯文所示之作案位置，包括高雄市○○
    路五三八號、高雄市○○區○○路五六號、高雄市○○區○○路一○一號、高雄
    市○○區○○路三七號、高雄市○○區○○路及明仁路口、高雄市○○區○○路
    三三號、高雄市○○區○○路及明哲路口、高雄市三民區○○○路三六號、高雄
    市三民區○○○路九八號、高雄市○○區○○路二九六號、高雄市○○區○○街
    三八號、高雄市○○區○○路二十五號、高雄市○○區○○路八六號、高雄市三
    民區○○○路五四三巷三七號及高雄市○○區○○路一○○號。但：
  (1)就附表編號一所示之犯行，被害人丁○○係因自小客車未鎖，而遭人開車門入內
    竊取物品（見警卷(一)第十三、十四頁）。惟於現場高雄市○○區○○路及明哲路
    口模擬時，被告係表示以Ｔ型扳手破壞車門入內行竊，竊盜情節並不一致。
  (2)就附表編號二所示之犯行，被害人壬○○證陳：一位路人表示係一位年輕人所竊
    ，並抄下ＹＹＲ─八四六號車牌號碼給我等語（見警卷(一)第十五頁及原審卷第九
    二頁）。惟於現場高雄市○○區○○路一○○號模擬時（模擬地點與鼎力路相關
    者，僅一處），被告係表示由『黑仔』、『長腳』下手行竊，行竊人數並與被害
    人壬○○所述不符。
  (3)犯罪地點涉及明吉路者，除附表編號一外，尚有附表編號三、編號七等犯行（即
    二次），雖與明吉路模擬地點二處相符（不含附表編號一），惟被告於高雄市○○區○○路三十七號模擬時，表示於該地點行竊二次，如連同高雄市○○區○○
    路一○一號、高雄市○○區○○路及明仁路口部分，則有四次，不僅竊盜次數不
    符；且附表編號三、編號七之犯罪方式據稱被害人丑○○、庚○○稱均係破壞車
    窗（見警卷(一)第十八、二七頁），亦與被告表示破壞車門等語不符。
  (4)犯罪地點涉及裕誠路者，計有附表編號四、編號五及編號十等犯行，然模擬地點
    涉及裕誠路者僅一處；且編號四、編號十之犯罪方式係破壞車窗，編號五之犯罪
    方式，係自小客車未鎖，而遭人開車門入內竊取物品（以上詳被害人警訊筆錄）
    ，亦與被告模擬時所陳破壞汽車車門等語不符。
  (5)犯罪地點涉及明賢路者，僅有附表編號八犯行，然模擬地點涉及明賢路者卻有二
    處。
  (6)犯罪地點涉及明誠二路者，計有附表編號十一、編號十二等犯行，固與模擬地點
    相符，然編號十一、編號十二之犯罪方式係破壞汽車、破壞機車（詳被害人筆錄
    ），核與被告於模擬時表示，作案對象均為機車不符。
  (7)至本件附表編號六、編號九之犯行，固與被告於模擬時相符，惟被告於模擬時並
    未具體陳述如何破壞汽、機車，致無法比對，難以辨認事實。
  綜上，本案被告之警訊筆錄既係基於模擬之事實而製作，然模擬之事實與警訊所載
  事實並不相符；被害人又均表示未看到行竊事實，無法指認，不願提出告訴，且又
  未在被告身上或住處查獲被害人失竊之任何贓物，殊難認被告之自白與事實相符，
  自難採為論罪之依據。
六、證人尤躍誠就附表表編號十三之犯行，於警訊時係證稱：「當時我在河堤路五四
    ０號之麵店吃飽飯，正坐在騎樓下之座位並面向馬路，看到該部機車兩人共乘逆
    向行駛，至河堤路五三八號前停車未熄火，後座的男子坐在機車上將停放該處之
    輕機車ＷＡＡ─００五號坐墊打開取走東西，隨後便見乙名小姐自河堤路五三八
    號洗衣店奔出查看該車，並說皮包失竊」、「我有看見該車車牌碼為ＸＴＤ─六
    六五號（水藍色機車，廠牌不詳），因該車當時逆向，見車主跑出來，前面又有
    車子開過來，無法馬上轉，便將車子停在河堤路五三六號前假裝問路」、「（
    為何當時你沒將其攔下﹖）因當時對面車道也有乙部機車，坐著兩名年輕人，遭
    竊之車主沒有確定是那一部車，所以我不方便將其攔下」、「我確定是騎乘ＸＴ
    Ｄ─六六五號重機車之兩名年輕人將ＷＡＡ─００五號機車座墊打開取走置物箱
    內之物品，兩人均戴淺色安全帽」等語（見警卷(一)第十一頁）。證人既明確看到
    係騎ＸＴＤ─六六五號機車之二人竊取被害人辛○○機車坐墊置物箱內之皮包，
    於張女奔出發現皮包失竊時，該皮包應仍在行竊者手中，當時行竊者既仍在河堤
    路五三六號前問路，證人何不逕將行竊者攔下，或告訴張女在隔壁問路之機車騎
    士即為竊取其皮包之人，乃竟任其離去，已與常情有違。證人尤躍誠於原審審理
    時又證稱：有看到伊抄下號碼之機車後座之人伸手打開張女機車座椅，拿出一樣
    黑黑的東西等語，但又稱：有沒有用鑰匙（打開）我看不清楚，甚至有沒有打開
    小姐機車的座椅也不是看的很清楚，不過確定他有拿出東西等語，旋又稱：我確
    定這二位年輕人有動她的機車，拿一包什麼不能確定，但有把座椅翻開拿東西，
    前後時間約六秒鐘等語，嗣又稱：有摸小姐的機車，有沒有拿東西，我無法確定
    ，因為無法確定是小偷，迨小姐出來才能確定等語（見原審卷第五二─五五頁）
    ，同一次庭訊，證人就該騎車之二年輕人有無打開張女機車座墊，有無拿取東西
    ，所供竟游移不定，其所述是否真實，殊有可疑；為釋疑問，本院再傳訊證人尤
    躍誠，其又結證稱：「歹徒有摸到被害人機車，沒看到是否有打開機車座墊，因
    為才瞬間而已」、「機車號碼我確定，其餘都是警察寫的，我也被警察害死，我
    只看到坐後座之歹徒摸到機車座墊，沒看到打開座墊，因為我坐的位置看的角度
    只能看到歹徒摸到的動作，無法看到是否有打開，我也這麼跟警察說，警訊筆錄
    我沒有看就簽名，不知為什麼會那麼寫」、「歹徒的動作只有瞬間五秒而已，我
    無法看的那麼清楚完整」「沒有看到歹徒有掀起座墊，因為掀起來會很高，當時
    速度很快，只二、三秒而已，不會像是掀的」、「不確定歹徒拿的是皮包」、「
    我也不確定是該騎機車之人竊盜，所以沒有告訴被害人，但是我直覺這輛機車有
    問題，所以他停好後，我馬上記下機車號碼」、「我有問小姐其機車座墊是否有
    關好，小姐說有」「我有跟警說不確定對面兩個人是在把風，因那邊有很多學生
    」等語，證人尤躍誠在本院之證詞，又與其在警訊及原審所供不符，且係依其瞬
    間所見而為臆測，自難憑信。
七、綜上所述，被告在警訊之供述，因警員係先做好筆錄，再讓被告朗讀，是否係出
    於被告之自由意志，頗值懷疑，應無證據能力，且被告之自白亦核與事實不符，
    自不得採為論罪之依據。至證人尤躍誠之供述，先後不符，且諸多矛盾而與經驗
    法則不符，亦不足採信。此外，又乏其他確切之證據足證被告有如附表之竊盜犯
    行，乃原審未予詳求，徒憑被告自承確有騎車到附表編號十三所示之案發地點，
    及證人尤躍誠之證言，遽認被告確有附表編號十三之竊盜犯行，而予論罪科刑，
    自有未洽，被告上訴否認犯罪而指摘原判決不當，非無理由，應由本院將原判決
    竊盜部分撤銷，諭知被告被訴竊盜部分無罪。
八、被告被訴搶奪部分，業經原審判決無罪確定，故不另論列。
據上論斷，應依刑事訴訟法第三百六十九條第一項前段、第三百六十四條、第三百零
一條第一項，判決如主文。
本案經檢察官彭南雄到庭執行職務。
中    華    民    國     九十二     年      十一      月     十八       日
                              臺灣高等法院高雄分院刑事第四庭
                                  審判長法官  蕭權閔
                                        法官  李嘉興
                                        法官  陳吉雄
右正本證明與原本無異。
不得上訴。
                                      書記官  黎  珍
中    華    民    國     九十二     年      十一      月    十  九      日
附表：
┌──┬─────┬───────┬────────┬─────┬─────┐
│    │          │              │                │          │          │
│編號│時   間   │地        點  │ 遭竊（搶）財物 │ 被 害 人 │ 犯罪方式 │
│    │          │              │  （新臺幣）    │          │          │
├──┼─────┼───────┼────────┼─────┼─────┤
│    │          │              │一萬五千元、信用│          │徒手打開Ｒ│
│    │91.06.05  │高雄市三民區明│卡三張、提款卡三│丁○○    │Ｌ─四○九│
│ 一 │18：40許  │哲路、明仁路口│張、身分證一張及│          │八號自小客│
│    │          │（甲訴人誤載為│手機一支。      │          │車車門，竊│
│    │          │明哲路、明仁  │                │          │取車內米白│
│    │          │口）          │                │          │色皮包。  │
│    │          │              │                │          │          │
│    │          │              │                │          │          │
├──┼─────┼───────┼────────┼─────┼─────┤
│    │          │              │三萬元、駕照及身│          │持自備六角│
│    │91.06.06  │高雄市三民區鼎│分證各一張、購物│壬○○    │扳起子撬開│
│    │12：00許  │力路與鼎新路口│卡一張及金項鍊一│（甲訴人誤│竊取ＷＢＹ│
│ 二 │          │              │條              │載為張邱蓮│─一七七號│
│    │          │              │                │）        │機車座墊內│
│    │          │              │                │          │皮包。    │
│    │          │              │                │          │          │
├──┼─────┼───────┼────────┼─────┼─────┤
│    │          │              │一萬八千元、信用│          │持自備六角│
│    │91.06.10  │高雄市三民區明│卡四張、身分證、│丑○○    │扳起子破壞│
│ 三 │17：50許  │吉路十號前    │駕照、健保卡及提│          │ＺＩ─八七│
│    │          │              │款卡各一張、手機│          │一七號自小│
│    │          │              │一支及印張四枚  │          │客車右前座│
│    │          │              │                │          │車窗且竊取│
│    │          │              │                │          │車內皮包。│
├──┼─────┼───────┼────────┼─────┼─────┤
│    │          │              │一萬三千元、信用│          │除車號為九│
│    │91.06.13  │高雄市三民區裕│卡二張、駕照、學│癸○○    │Ｍ─三五三│
│ 四 │12：00許  │誠路九六號前  │生ＩＣ卡、健保卡│          │六號外，餘│
│    │          │              │各一張、手機一支│          │同右。    │
│    │          │              │。              │          │          │
├──┼─────┼───────┼────────┼─────┼─────┤
│    │          │              │一萬二千元、信用│          │徒手竊取Ｙ│
│    │91.06.21  │同右路八十六號│卡、金融卡、身分│戊○○    │Ｐ─○五三│
│ 五 │18：10許  │前            │證、手機二支。  │          │二號自小客│
│    │          │            │                │          │車內皮包（│
│    │          │              │                │          │門未關）  │
├──┼─────┼───────┼────────┼─────┼─────┤
│    │          │              │臺新銀行存摺二本│          │除車號為Ｙ│
│    │91.06.24  │高雄市三民區河│、印張二枚      │子○○    │Ｖ─四三六│
│ 六 │20：05許  │堤路二九○號前│                │          │一號外，餘│
│    │          │              │                │          │同右三    │
│    │          │              │                │          │          │
├──┼─────┼───────┼────────┼─────┼─────┤
│    │          │              │身分證、駕照各一│          │除車號為Ｐ│
│    │91.06.28  │高雄市三民區明│張、二千元、信用│庚○○    │二─八二五│
│ 七 │16：50許  │吉路二之一號  │卡七張、提款卡六│          │九號、破壞│
│    │          │              │張、手機一支、印│          │右前車門外│
││          │              │章二枚及萬泰急救│          │，餘同右三│
│    │          │              │卡。            │          │。        │
├──┼─────┼───────┼────────┼─────┼─────┤
│    │          │              │八百元、身分證、│          │除車號為六│
│    │91.06.28  │高雄市三民區明│健保卡、提款卡、│石秀羚    │Ｋ─○二六│
│ 八 │20：10許  │賢街六七號前  │信用卡及存摺。  │          │六號自小客│
│    │          │              │                │          │車外，餘同│
│    │          │              │                │          │右三。    │
├──┼─────┼───────┼────────┼─────┼─────┤
│    │          │              │二千八百元、身分│          │除車號為Ｙ│
│    │91.07.02  │高雄市三民區民│證、信用卡、提款│己○○    │Ｈ─三○○│
│ 九 │19：30許  │族一路五四三巷│卡、小型電腦、駕│          │九號自小客│
│    │          │二五號前      │照、行照、印鑑及│          │車外，餘同│
│    │          │              │新光三越卡。    │          │右三。    │
│    │          │              │                │          │          │
├──┼─────┼───────┼────────┼─────┼─────┤
│    │          │              │駕照、行照、信用│          │除車號為Ｃ│
│    │91.07.10  │高雄市○○路六│卡、健保卡、身分│丙○○    │八─一○八│
│    │16：50許  │十六號        │證、金融卡、手機│          │一號自小客│
│ 十 │          │              │及戶口名簿。    │          │車外，餘同│
│    │          │              │                │          │右三。    │
│    │          │              │                │          │          │
├──┼─────┼───────┼────────┼─────┼─────┤
│    │          │              │一千五百元、信用│          │除車號為Ｍ│
│    │91.07.11  │高雄市三民區明│卡、身分證、駕照│卯○○    │二─六九七│
│ 十 │18：30許  │誠二路七二號  │、健保卡。      │          │九號自小客│
│ 一 │          │              │                │          │車外，餘同│
│    │          │              │                │          │右三。    │
├──┼─────┼───────┼────────┼─────┼─────┤
│    │          │              │軍人身分證、駕照│          │持自備六角│
│    │91.07.15  │高雄市三民區明│及五百元。      │寅○○    │扳起子撬開│
│    │19：30許  │誠二路十四號前│                │          │竊取ＯＬＨ│
│ 十 │          │              │                │          │─五八一號│
│ 二 │          │              │                │          │機車座墊內│
│    │          │              │                │          │黑色皮包。│
├──┼─────┼───────┼────────┼─────┼─────┤
│    │          │              │                │          │          │
│    │          │              │身分證、駕照各一│          │持自備六角│
│    │91.07.16  │高雄市三民區鼎│枚、信用卡六張、│辛○○    │扳起子撬開│
│    │19：00許  │泰里河堤路五三│提款卡二張、現款│          │竊取ＹＡＡ│
│ 十 │          │八號前        │二千元          │          │─００五號│
│ 三 │          │              │                │          │機車置物箱│
│    │          │              │                │          │內皮包。  │
│    │          │              │                │          │          │
└──┴─────┴───────┴────────┴─────┴─────┘
                                                                        Ｆ


司法院資訊處製作；財團法人民間司法改革基金會備份。
